# DANILO OLIVEIRA

(63) 98409-7497 São Bernardo do Campo - SP danilo.a.l.oliveira74@outlook.com

#### **PERFIL**

Cientista da computação com formação voltada para desenvolvimento de softwares e páginas web fullstack. Experiência em desenvolvimento de formulários para banco de dados governamentais e sites governamentais, organizações privadas e não governamentais. Pesquisas na área de jogos estilo 2D, 3D e Top-Down.

## FORMAÇÃO ACADÊMICA

## PÓS GRADUAÇÃO EM JOGOS **DIGITAIS**

Atual (2023 - 2024)

## CIÊNCIAS DA COMPUTAÇÃO

Concluído (2022) Universidade Federal do Tocantins

## **HABILIDADES**

Boa comunicação

Resiliência

Atividades em grupo

Proatividade

Organização

#### LINGUAGENS/BIBLIOTECAS

Javascript

PHP

CSS (Bootstrap/Tailwind/Primevue)

Python

C#

#### **TECNOLOGIAS**

Vue3 (CLI / Vite)

Laravel

React

Docker

Wordpress

Wix

#### **IDIOMAS**

Português (Nativo)

Inglês (Avançado)

## EXPERIÊNCIA PROFISSIONAL

### **BARCO DIGITAL**

Desenvolvedor de sistemas junior (01/2023 - atual)

Desenvolvimento de sistemas e sites com a utilização de javascript e PHP com as bibliotecas do CSS como tailwind e bootstrap para estilização e criação de formulários e telas com os frameworks laravel e vuejs, sendo estes sites para câmaras, prefeituras e empresas privadas das cidades do Tocantins.

#### MINISTÉRIO PÚBLICO DO TOCANTINS

Estagiário (08/2021 - 06/2022)

Voltado para a área de desenvolvimento de softwares utilizando o método ágil Gitlab para resoluções de problemas e adição de características em funções já existentes com as linguagens javascript e python no sistema Athenas.

## CRIAÇÃO DE SITES (FREELANCER)

Análise e desenvolvimento de sites em contato direto com cliente utilizando ferramentas como Wix e Wordpress.

# FORMAÇÃO COMPLEMENTAR

## CURSO DE CAPACITAÇÃO ARTIFICAL INTELLIGENCE

Certificação HCIA IA 3.0 (IFTO / HUAWEI)

## **CURSOS DE EXTENSÃO IFRS (EAD)**

Instituto Federal do Rio Grande do Sul (2022)

CSS: style sheets, Google Docs: text editor, Google Drive, JavaScript, Planilhas Google: Planilha Eletrônica e Produção de Vídeos usando OBS Studio e Kdenlive

## **CURSOS DE DESENVOLVIMENTO (UDEMY)**

PHP 8 Curso de Desenvolvimento Web completo, HTML5 e Tailwind CSS beginner to advanced.

#### **DESENVOLVIMENTO DE JOGOS**

"Fusion Attack!" jogo 2D de luta cooperativo com auxílio de inteligência artificial e "PokiMO" jogo top-down de batalha de turnos